

Victor Philippe

Développeur Junior

- https://ktorvi.me

Profils

ktor-vi

in ktor-vi

Résumé

Développeur Junior dynamique avec une expérience en tant que stagiaire Front-end chez Mwesto Labs. Actuellement en formation en informatique au Campus 19, avec une expérience préalable en développement web chez Becode. Forte aptitude à résoudre des problèmes et capacité avérée à s'adapter et à apprendre rapidement dans des environnements sous pression. Désireux de mettre à profit ses compétences émergentes en technologies web pour contribuer efficacement aux projets de ses futurs employeurs.

Éducation

Campus 19 - 42 Network

Octobre 2023 - Present

Programmation

HeCh - Rivageois

September 2020 - September 2022

AESI Sciences Humaines

Bachelier

Quitta le cursus pour étudier la programmation

Becode

Mai 2019 - Decembre 2019

Développement Web

Formation

https://becode.org

Athénée Royal de Huy

CESS

Sciences + Math

Experience

Mwesto Labs

Janvier 2020 - Mars 2020

Développeur front-end stagiaire

Liège, Belgique

Multiples jobs en interim

Septembre 2017 - Present

Caissier, Ouvrier Polyvalent, Gardiennage, ...

Belgique

Compétences

C/C++

Python

• • • • 0

• • • • •

JavaScript
• • • • •

TypeScript

• • • • •

HTML/CSS

Git

••••

• • • o o NextIS

React

Certifications

Certified Cloud Practitioner
Amazon Web Services
Octobre 2024

Langues

Français

Langue Maternelle

••••

Anglais

C2

••••

Néerlandais

B1

 $\bullet \bullet \circ \circ \circ$

Allemand

B1

••000